---
title: "M4_AG1_Grupo10"
author: "Grupo10"
date: "2023-09-10"
output:
  html_document:
    df_print: paged
editor_options: 
  markdown: 
    wrap: sentence
---

```{r setup, include=FALSE}
library(zoo)
library(factoextra)
library(ggplot2)
library(caret)
library(NbClust)
library(dplyr)
library(psych)
library(tidyr)
```

# **Descripción de la tarea**

Para este ejercicio, nos enfocaremos en los negocios que peor lo están pasando con esta crisis, los pequeños negocios.
Las pequeñas empresas representan el 99% de todas las empresas en Estados Unidos y casi el 50% del empleo, así es que son un motor indispensable para el desarrollo económico.\
Todos los años, la Administración de Pequeñas Empresas de EE.UU.
(SBA) publica un informe anual de la actividad de las pequeñas empresas en cada estado.
Para este ejercicio, utilizaremos parte de los datos publicados por este organismo público e intentaremos obtener alguna conclusión mediante el Clustering.\

\
Así pues, lo primero que haremos será cargar el dataset en R.\

\
**Preparación del dataset**\
Tal y como podrás comprobar, el dataset tiene una dimensión de 51 observaciones (correspondientes a cada uno de los estados federales de USA) y 16 variables (correspondientes a datos económicos relativos a pequeños negocios).
Si necesitas más información acerca de qué significa cada variable, podrás encontrarla en el diccionario de datos.\
Tal y como podrás comprobar, existen ciertas variables en las cuales hay asteriscos.
Estos representan valores nulos (NA), por tanto, hay que hacer un tratamiento de estas variables para poder aplicar el clustering.

```{r,warning=FALSE,message=FALSE}
df<- read.csv("Data/4.4_Cluster_ejercicio.csv", header = TRUE, sep = ",", dec = ".")
head(df)
```

**Ejercicio 1**: reemplaza los valores nulos (asteriscos) por la mediana y transforma las variables tratadas a tipo numérico.
Una vez realizada la imputación de los valores nulos, es necesario que observes el rango de las variables que vas a utilizar para el clustering y que valores si es necesario transformarlas o no.

```{r}
df[df == "*"] <- NA
numeric_cols <- colnames(df[,-1])
df[, numeric_cols] <- lapply(df[, numeric_cols], as.numeric)
df[, numeric_cols] <- na.aggregate(df[, numeric_cols], FUN = median)

summary(df)
```

Se puede observar que existe columnas con valores menor a 1, los cuales corresponden a porcentajes por lo que sus escalas son cercanas.
También podemos observar que existen columnas con valores referidas a monto de salarios donde se podría aplicar una transformación para obtener escalas similares.

**Ejercicio 2**: crea un nuevo dataframe con todas las variables estandarizadas en el cuál, cada fila tenga como nombre cada uno de los estados.
Una vez disponemos del dataframe preparado, es necesario estimar el número de clusters óptimo.
Pese a que puede ser un proceso subjetivo, existen algunos métodos que pueden ayudarnos a tomar la decisión.

```{r}
# Estandarizar las columnas numéricas
df_standardized <- scale(df[,-1])

# Crear un nuevo DataFrame con los nombres de los estados como filas
df_standardized <- data.frame(State = df$State, df_standardized)

# Establecer los nombres de las filas como el estado
rownames(df_standardized) <- df_standardized$State
df_standardized <- df_standardized[, -1]
head(df_standardized)
```

**Ejercicio 3**: elige el número de clusters óptimos mediante el método elbow.
¿Observas algún otro número que también podría ser óptimo?
Justifica tu respuesta.

```{r,warning=FALSE,message=FALSE}
set.seed(12345)
fviz_nbclust(df_standardized, kmeans, method = "wss", k.max = 15,
           diss = get_dist(df_standardized, method = "euclidean"), nstart = 50)
fviz_nbclust(df_standardized, kmeans, method = "wss")

numclus<-NbClust(df_standardized,distance="euclidean", min.nc=2, max.nc=15,method="kmeans", index="alllong")
```

Según el gráfico que obtuvimos se podría decir que el número de cluster podría ser 3, siendo 8 también un número valido, ya que es allí donde podemos observar un quiebre más llamativo.

**Ejercicio 4**: elige el número de clusters óptimos mediante la representación del dendrograma.
¿Observas algún otro número que también podría ser óptimo?
Justifica tu respuesta.\
Una vez tomada la decisión del número de clusters a realizar, procede a crear y visualizar los clusters en dos dimensiones.

```{r,warning=FALSE,message=FALSE}
set.seed(101)
# Primer dendograma
hc_euclidea_completo <- hclust(d = dist(x = df_standardized, method = "euclidean"),
                               method = "complete")

fviz_dend(x = hc_euclidea_completo, cex = 0.5, main = "Linkage completo",
          sub = "Distancia euclídea") +
  theme(plot.title =  element_text(hjust = 0.5, size = 15))

# Dendograma con 3 clusteres
hcut_3<-hcut(df_standardized,k=3,hc_metric = "euclidean",stand = TRUE)
fviz_dend(hcut_3,k=3,rect=TRUE, cex=0.35, color_labels_by_k = TRUE, method="complete")


```

Seria correcto elegir a partir del primer gráfico el valor de 5 para el numero de clusters, ya que podemos observar que a esa altura se generan las fusiones mas grandes.
Sin embargo tomando en cuenta el método elbow y el segundo gráfico obtenido el valor mas optimo seria el de 3 clusters.

**Ejercicio 5**: crea el número de clusters elegido y represéntalo en dos dimensiones utilizando la función fviz_cluster.
Una vez disponemos de la visualización en dos dimensiones de los estados que pertenecen a cada cluster creado, vamos a la parte interesante, la interpretación de estos.

```{r}
# Crear un objeto de datos extendidos que incluye la información del clustering
cluster_data <- kmeans(x = df_standardized, centers = 3, nstart = 50)
cluster_data

# Visualizar los clusters en 2D utilizando fviz_cluster
fviz_cluster(object = cluster_data, data = df_standardized, show.clust.cent = FALSE, ellipse.type = "euclid", cex=0.25, palette= "Set2", labelsize = 8, star.plot = TRUE, repel = TRUE) +
  labs(title = "Clustering K-means") +
  theme_bw() +
  theme(legend.position = "none")
```

Se puede observar que los dos componentes utilizados representan el 40.1% de la varianza.

**Ejercicio 6**: elige qué estado consideras que es más representativo de cada cluster.
Justifica tu respuesta.

Los estados que se encuentran mas cerca al centro vendrían a ser Maryland, Wisconsin y Montana para los clusters representados con los colores azul, verde y rojo respectivamente.
Al encontrarse más cerca en sus respectivos clusters significa que son los más representativos.

**Ejercicio 7**: indexa cada uno de los estados más representativos de cada cluster sobre el dataframe inicial y crea un nuevo tablón de datos en el que únicamente se encuentren estos estados.
¿Qué variables difieren más en valor entre unos estados y otros?

```{r,warning=FALSE,message=FALSE}

df$cluster<-cluster_data$cluster
rp_states<-c("Maryland", "Wisconsin", "Montana")
df_index<-df[df$State %in% rp_states,]
df_index
```

A excepción de la variable PercentSmallBiz donde los valores tienen una diferencia pequeña, los otros valores del resto de variable poseen una diferencia entre ellas.

**Ejercicio 8**: ¿cuál de los estados seleccionados en el ejercicio anterior tiene una tasa de desempleo más elevada?

```{r}
unemployment<-max(df_index$StateUnemployRate)
une_state<-df_index%>% group_by(State) %>%filter(StateUnemployRate==unemployment)
une_state<-dplyr::select(une_state, cluster, State,StateUnemployRate)
une_state
```

Los estados de Maryland y Montana son los estados con una tasa de desempleo más elevada, ambos estados con un 4%.

**Ejercicio 9:** si el presidente de los Estados Unidos quisiera lanzar una campaña para aumentar el volumen de exportaciones de pequeños negocios hacia el exterior sobre los estados que menos exportan del país, y con menor valor, ¿qué cluster o clusters le propondrías?
(Menciona únicamente el estado que consideres más representativo del cluster).

```{r}
campaign_cluster<-df%>%dplyr::select(cluster, PercentExportSmallBiz, PercentExportValue, AvgEmPerSmallBiz, StateGDPGrowth)%>% group_by(cluster)%>% summarise_all(mean)
campaign_cluster
```

Basándonos en los resultados proporcionados, el **cluster 1** parece ser el más adecuado para la campaña, teniendo una tasa de exportación baja (**PercentExportSmallBiz** = 0.8315) y el valor de exportación más bajo (**PercentExportValue** = 0.2407).
Se podría decir que el **cluster 3** tiene la tasa de exportación más baja, pero tiene un valor de exportación más alto en comparación con el **cluster 1**.

Además, tiene un promedio razonable de empleados por pequeño negocio (**AvgEmPerSmallBiz** = 2.14) y un crecimiento modesto del PIB estatal (**StateGDPGrowth** = 0.0264).

**Ejercicio 10**: ¿qué cluster representa mejor a los pequeños negocios con más ingresos?

```{r}
sb_cluster<-df%>%dplyr::select(cluster, PercentExportSmallBiz, PercentExportValue, AvgEmPerSmallBiz, MedIncomeSelfEmpCorp)%>% group_by(cluster)%>% summarise_all(mean)
sb_cluster
```

Para determinar cuál de los clusters representa mejor a los pequeños negocios con mayores ingresos, en este caso, la variable relevante a considerar es "**MedIncomeSelfEmpCorp**", que representa el ingreso mediano de los empleados autónomos incorporados.
Por lo tanto, **el cluster 2** representa mejor a los pequeños negocios con mayores ingresos, ya que tiene el ingreso mediano más alto en comparación con los otros dos clusters.
